【裁判字號】    91,訴,2128
【裁判日期】    920121
【裁判案由】    偽造文書等
【裁判全文】
臺灣板橋地方法院刑事判決                        九十一年度訴字第二一二八號
    公  訴  人  臺灣板橋地方法院檢察署檢察官
    被      告  乙○○  女  二.
右列被告因偽造文書等案件，經檢察官提起公訴（九十一年度偵字第一七六五０號）
，本院判決如左：
    主  文
乙○○連續行使偽造私文書，足以生損害於他人，處有期徒刑肆月，如易科罰金，以
佰元折算壹日，緩刑貳年。
ＤＨＣ基礎保養輕巧包專用訂購單上所偽造之「甲○○」署名壹枚沒收。
    事  實
一、乙○○與丙○○曾係男女朋友關係，乙○○因不滿丙○○另結交女友甲○○，利
    用前至丙○○家中，見置於電視機上有丙○○及甲○○所有之中國信託商業銀行
    股份有限公司（下稱中國信託銀行）信用卡，竟乘無人注意之際，默記丙○○及
    甲○○所有之前開信用卡卡號與身分基本資料，而於民國九十一年四月十六日，
    在臺北縣永和市○○路○段五十之二號哈網網路咖啡店，利用店內之個人電腦網
    路設備連接網際網路，再連結至www.beautycenter.fr 網站，明知未得丙○○及
    甲○○之同意或授權，竟基於行使偽造準私文書及意圖為自己不法所有之概括犯
    意，連續在該法國籍商店BEAUTYCENTER之產品訂購網頁上輸入丙○○之姓名及其
    所有之上開中國信託銀行信用卡卡號（0000000000000000），表明訂購一筆價值
    約新台幣（下同）二萬四千九百四十四元之營養品，及輸入甲○○之姓名及其所
    有之上開中國信託銀行信用卡卡號（0000000000000000），表明訂購二筆價值分
    別為一萬三千零三十五元、六萬七千二百十六元之營養品，而偽以丙○○及甲○○之名義製作上開訂購產品文件之電磁紀錄準私文書，表示丙○○及甲○○向該
    公司訂購產品之旨，復連續將該訂購單予以傳送而行使之，足以生損害於丙○○
    、甲○○及中國信託銀行，並使該法國籍商店誤以為係真正持卡人訂購產品而陷
    於錯誤。乙○○復於同年四月十九日，在臺北市○○路○段二二號八樓之二玉璽
    星相研究所，明知未得甲○○之同意或授權，承繼前開行使偽造私文書及意圖為
    自己不法所有之犯意，在ＤＨＣ化妝品公司之基礎保養輕巧包專用訂購單之私文
    書上，偽造甲○○之署名及偽填甲○○所有上開信用卡之卡號，表明訂購價值三
    百八十元之化妝品，並利用該處之傳真機撥打0000000000，將該訂購單予以傳送
    至ＤＨＣ化妝品公司而行使之，足以生損害於甲○○及中國信託銀行，並使ＤＨ
    Ｃ化妝公司誤以為係真正持卡人訂購產品而陷於錯誤。嗣乙○○偽以甲○○名義
    所訂購ＤＨＣ化妝品公司之化妝品，因無人簽收而遭退回予ＤＨＣ化妝品公司，
    及因丙○○及甲○○向中國信託銀行反應並無上開消費，經中國信託銀行透過信
    用卡國際組織向前開法國籍BEAUTYCENTER商店表明執行扣除前開三筆盜刷款項，
    致該商店未寄發產品予乙○○而詐欺取財不遂。
二、案經內政部警政署刑事警察局移請臺灣板橋地方法院檢察署檢察官偵查起訴。
    理  由
一、右揭事實，業據被告乙○○於警訊及本院審理時坦承不諱，核與被害人丙○○、
    甲○○及中國信託銀行信用卡部專員林雪評之指述情節相符，並有丙○○及甲○○之中國信託銀行信用卡消費明細表、被告偽造之ＤＨＣ化妝品公司電話傳真訂
    購單影本及被告為賠償中國信託銀行所開立之本票及切結書影本二紙等件附卷可
    稽，足認被告之自白與事實相符，為可採信。本件事證明確，被告犯行堪以認定
    。
二、按電磁紀錄，藉電腦之處理所顯示之影像或符號，足以為表示其用意之證明者，
    以文書論，刑法第二百二十條第二項定有明文。本件被告利用電腦設備，在法國
    籍BEAUTYCENTER商店之產品訂購網頁上，輸入被害人丙○○及甲○○之姓名及信
    用卡卡號等資料，該電磁紀錄係表示丙○○及甲○○向該公司訂購產品之意旨，
    顯屬上開條文所規範之準私文書。查被告偽以丙○○及甲○○名義透過電腦網路
    向前開法國籍BEAUTYCENTER商店訂購產品，惟因丙○○及甲○○向中國信託銀行
    反應並無上開消費，經中國信託銀行透過信用卡國際組織向前開法國籍BEAUTYCE
    NTER商店表明執行扣除前開盜刷款項，致該商店未寄發產品予被告，核被告此部
    分所為，係犯刑法第二百十六條、第二百二十條第二項、第一項、第二百十條之
    行使偽造準私文書罪、第三百三十九條第三項、第一項詐欺取財未遂罪。起訴書
    之所犯法條雖未論及行使偽造準私文書罪，惟其犯罪事實欄已敘明被告偽以丙○○及甲○○名義利用電腦網路以信用卡詐購財物，本院自得併予審酌，附此敘明
    。又被告偽以甲○○名義偽造訂購單以電話傳真方式向ＤＨＣ化妝品公司訂購產
    品，惟因所訂購之產品無人簽收而遭退回，核被告此部分所為，係犯刑法第二百
    十六條、第二百十條之行使偽造私文書罪、第三百三十九條第三項、第一項詐欺
    取財未遂罪。公訴人認被告詐欺取財部分為既遂，容有誤會，應予變更。又被告
    於ＤＨＣ基礎保養輕巧包專用訂購單上偽造甲○○署押之行為係偽造私文書之部
    分行為，而其偽造私文書、準私文書後復持以行使，其偽造之低度行為應為行使
    之高度行為所吸收，均不另論罪。又其先後多次行使偽造準私文書（含一次行使
    偽造私文書）、詐欺取財未遂犯行，均時間緊接，所犯罪名相同，顯係出於概括
    之犯意為之，應分別依連續犯規定，各論以行使偽造準私文書一罪及詐欺取財未
    遂一罪，並均加重其刑。又其所犯上開二罪間，有方法結果之牽連關係，應依牽
    連犯之規定從一重之行使偽造準私文書罪處斷。爰審酌被告之素行良好、犯罪之
    動機、目的、手段、所生危害、犯罪後坦承犯行及已賠償中國信託銀行損失等一
    切情狀，量處如主文所示之刑，並諭知易科罰金之折算標準。末查被告前未曾受
    有期徒刑以上刑之宣告，有臺灣高等法院檢察署刑案紀錄簡覆表在卷可按，因一
    時失慮，偶罹刑典，且事後已坦承犯行，深具悔意，經此偵審科刑教訓後，應知
    警惕而無再犯之虞，本院因認其前開所受宣告之刑以暫不執行為當，併予宣告緩
    刑二年，以啟自新。至被告於ＤＨＣ基礎保養輕巧包專用訂購單上所偽造之「甲○○」署名一枚，應依刑法第二百十九條之規定沒收之。
三、公訴意旨另以：被告意圖為自己不法所有，事先盜取丙○○所有中國信託銀行所
    發行之信用卡（卡號：0000000000000000）及甲○○所有中國信託銀行所發行之
    信用卡（卡號：0000000000000000）各一張，雖起訴書所犯法條未論及被告涉犯
    刑法第三百二十條第一項之竊盜罪嫌，惟起訴書之犯罪事實欄已記載前揭事實，
    因可認公訴意旨亦認被告涉犯刑法第三百二十條第一項竊盜罪嫌等語。訊據被告
    堅決否認有此部分犯行，辯稱伊至丙○○家中，在電視機上看到丙○○及甲○○
    之信用卡，才記下他們的信用卡卡號，伊沒有偷他們的信用卡等語。經查：丙○○於本院審理時及甲○○於偵查中及本院審理時均稱渠等之上開中國信託銀行信
    用卡並未被偷等語（詳偵查卷第七十一頁反面及本院九十一年十二月十七日訊問
    筆錄），及甲○○於警訊中曾稱「因為乙○○曾住過丙○○家，乙○○知道我的
    身分證統一編號，及丙○○中國信託銀行信用卡卡號、身分證統一編號．．」（
    詳偵查卷第八頁反面），足認被告前開所辯應與事實相符，為可採信。此外，復
    查無其他積極證據足資證明被告有竊取丙○○及甲○○所有之前開中國信託銀行
    信用卡犯行，是此部分不能證明被告犯罪，惟因公訴意旨既認被告所犯本件罪行
    有牽連犯之裁判上一罪之關係，爰不另為無罪之諭知。
據上論斷，應依刑事訴訟法第二百九十九條第一項前段、第三百條，刑法第五十六條
、第二百十條、第二百十六條、第二百二十條第一項、第二項、第三百三十九條第一
項、第三項、第五十五條、第四十一條第一項前段、第七十四條第一款、第二百十九
條，罰金罰鍰提高標準條例第一條前段、第二條，判決如主文。
本案經檢察官王秀慧到庭執行職務
中      華      民      國      九十二      年    一    月    二十一    日
                                  臺灣板橋地方法院刑事第三庭
                                          法  官  李  幼  妃
右正本證明與原本無異。
如不服本判決，應於判決送達後十日內，向本院提出上訴狀。
                                          書記官  強  梅  芳
中      華      民      國      九十二      年    一    月    二十二    日
附錄本案論罪科刑法條全文
刑法第二百十條
偽造、變造私文書，足以生損害於公眾或他人者，處五年以下有期徒刑。
刑法第二百十六條
行使第二百十條至第二百十五條之文書者，依偽造、變造文書或登載不實事項或使登
載不實事項之規定處斷。
刑法第二百二十條
在紙上或物品上之文字、符號、圖畫、照像，依習慣或特約，足以為表示其用意之證
明者，關於本章及本章以外各罪，以文書論。
錄音、錄影或電磁紀錄，藉機器或電腦之處理所顯示之聲音、影像或符號，足以為表
示其用意之證明者，亦同。
稱電磁紀錄，指以電子、磁性或其他無法以人之知覺直接認識之方式所製成之紀錄，
而供電腦處理之用者。
刑法第三百三十九條
意圖為自己或第三人不法之所有，以詐術使人將本人或第三人之物交付者，處五年以
下有期徒刑、拘役或科或併科一千元以下罰金。
以前項方法得財產上不法之利益或使第三人得之者亦同。
前二項之未遂犯罰之。


司法院資訊處製作；財團法人民間司法改革基金會備份。
